臺灣臺北地方法院刑事判決　　　　　　　94年度易字第1629號
公　訴　人　臺灣臺北地方法院檢察署檢察官
被　　　告　乙○○
上列被告因竊盜案件，經檢察官聲請以簡易判決處刑（九十四年
度偵字第一六○四四號），本院認不宜以簡易判決處刑，改適用
通常程序審理，因被告於本院準備程序中就被訴事實為有罪之陳
述，經本院合議庭裁定進行簡式審判程序，判決如下：
    主  文
乙○○竊盜，處有期徒刑參月，如易科罰金，以參佰元折算壹日
。
    事  實
一、乙○○於民國九十四年八月二十四日晚間十時許，與楊誌誠
    、楊誌文前往位於臺北市○○路七五號之「龍祥賓館」投宿
    ，並進入上開賓館經理甲○○之辦公室欲等待房間住宿並辦
    理住房手續，詎乙○○竟意圖為自己不法之所有，乘楊誌誠
    進入盥洗室、楊誌文外出購物及打電話、甲○○忙於聯絡住
    房事宜，上開辦公室空無一人之際，徒手竊取放置在辦公室
    內、甲○○所有之紅外線攝影機一組、ＯＫＷＡＰ手機一支
    及萬用充電器一個等物品，並將上開竊得之贓物，放置在不
    知情楊誌文之背包內。嗣甲○○發覺物品失竊報警處理，警
    員在乙○○住宿之六○三號房臨檢查獲前述贓物，始悉上情
    。
二、案經臺北市政府警察局中正第二分局報請臺灣臺北地方法院
    檢察署檢察官偵查聲請以簡易判決處刑，本院認不宜以簡易
    判決處刑，改依通常程序審理。
    理  由
一、前揭事實，業據被告乙○○於本院審理時坦承不諱，核與證
    人甲○○、楊誌誠、楊誌文等人於警詢、偵查時所為證述相
    符（證人甲○○於偵查中向檢察官所為之陳述，業經檢察官
    令其合法具結，且亦無何顯不可信之情況；另被告曾於本院
    審理時，當庭表示對於上開三名證人於警詢時所為證述之證
    據能力不予爭執，而同意作為證據，本院審酌上開證詞作成
    之情況，亦無任何不當情事；從而，依據刑事訴訟法第一百
    五十九條之一第二項、第一百五十九條之五第一項規定，證
    人甲○○、楊誌誠、楊誌文於警詢、偵查中所為證述，均得
    作為本案之證據）；並有贓物認領保管單、贓物照片等件附
    卷可資佐證，足認被告任意性自白核與事實相符。綜上，本
    件事證明確，被告犯行堪以認定，應依法論科。
二、核被告所為，係犯刑法第三百二十條第一項之竊盜罪。爰審
    酌被告於本院審理時坦承犯行，犯後態度尚佳，未至今尚未
    賠償被害人，兼衡其智識程度、犯罪動機、目的、手段及犯
    罪所造成之危害等一切情狀，量處如主文所示之刑，並諭知
    易科罰金之折算標準。
據上論斷，應依刑事訴訟法第四百五十二條、第二百七十三條之
一第一項、第二百九十九條第一項前段，刑法第三百二十條第一
項、第四十一條第一項前段，罰金罰鍰提高標準條例第一條前段
、第二條，判決如主文。
本案經檢察官楊仲萍到庭執行職務。
中 　華 　民 　國   九十四 　年   十一 　月   二十四  日
                      臺灣臺北地方法院刑事第一庭
                          法  官  劉素如
上正本證明與原本無異。
如不服本判決，應於判決送達後10日內向本院提出上訴狀（應抄
附繕本）。告訴人或被害人如對於本判決不服者，應具備理由請
求檢察官上訴，其上訴期間之計算係以檢察官收受判決正本之日
期為準。
                          書記官  陳俐妙
中 　華 　民 　國   九十四 　年   十一 　月   二十四  日
中華民國刑法第320條
(普通竊盜罪、竊佔罪)
意圖為自己或第三人不法之所有，而竊取他人之動產者，為竊盜
罪，處 5 年以下有期徒刑、拘役或 500 元以下罰金。
意圖為自己或第三人不法之利益，而竊佔他人之不動產者，依前
項之規定處斷。
前二項之未遂犯罰之。
